# 关于固定资产投资

提问人：~ 烟盒 ~ 时间：2017-04-17 11:34:42
请问陈版主，我公司以固定资产投资成立一全资子公司，资产账面净值 105 万，评估价格 110 万，协议按照 100 万来作价，母公司账面做固定资产清理，确认长投 100 万，亏损 5 万（不考虑税）；子公司账面确认固定资产 110 万，股本 100 万，资本公积 10 万；若是这样的话在合并的时候合并报表需要确认 10 万元的营业收入，扣除母公司报表中 5 万亏损后还是盈利 5 万元，这样对不对，我感觉自己用固定资产投资子公司结果一合并还出来盈利了，好像不对？还是说这种子公司应该用母公司的账面金额入账？

回答人：chenyiwei
在合并报表层面，该固定资产只是在合并报表范围内移动了所处位置，不应因此改变合并报表层面的账面价值。所以合并报表层面的账面价值仍应是 105 万。 抵销分录如下： 借：实收资本 100 ，借：资本公积 10 ，贷：长期股权投资 100 ，贷：营业外支出 5 ，贷：
固定资产 5.

提问人：acfeagle 时间：2017-04-17 18:35:45
长期股权投资初始投确认金额为什么不是 110 万啊？

回答人：chenyiwei
协议作价 100 万。当然子公司的固定资产入账价值也应当是 100 万。这一点没有注意，感谢补充。